臺灣新竹地方法院刑事判決　　　　　　　 96年度訴字第311號
公　訴　人　臺灣新竹地方法院檢察署檢察官
被　　　告　乙○○
　　　　　　　　　　　弄7號
　　　　　　　　　　　弄16號.
指定辯護人　本院公設辯護人　甲○○
上列被告因強盜案件，經檢察官提起公訴（96年度偵字第2233號
），本院判決如下：
    主  文
乙○○踰越安全設備竊盜，處有期徒刑捌月，減為有期徒刑肆月
。又以強暴妨害人行使權利，處有期徒刑肆月，減為有期徒刑貳
月。又踰越安全設備強盜，未遂，處有期徒刑年捌月；又踰越
牆垣竊盜，未遂，處有期徒刑陸月，減為有期徒刑月，扣案之
黑色襪子壹雙沒收之。應執行有期徒刑肆年月，扣案之黑色襪
子壹雙沒收之。
    事  實
一、乙○○因缺錢花用，竟為以下之加重竊盜、妨害人行使權利
    、強盜未遂行為，其詳如下：
　(一)乙○○意圖為自己不法之所有，於民國96年3月19日上午10
　  時30分許，見新竹市○區○○里○鄰○○路○段546巷5弄12號
    鄰居丙○○○住處2樓窗戶未上鎖，認有機可趁，踰越該處
    窗戶進入丙○○○住處，以放置在抽屜內之鑰匙開啟該址1
    樓房間內之五斗櫃後，徒手竊取其內之現金新臺幣（下同）
    2萬7,000 元，得手後欲逃逸之際，適因丙○○○返家撞見
    ，乙○○竟基於妨害人行使權利之犯意，摀住丙○○○之嘴
    巴，嚇令其不准呼救出聲，經丙○○○應允後始循原路逃逸
    離去，以此強暴方式妨害丙○○○行使權利。
  (二)詎其食髓知味，意圖為自己不法之所有，再於同日晚上20時
    許，以相同方法踰越2樓窗戶進入丙○○○住處，四處搜尋
    財物，因吵醒躺在床上睡覺之丙○○○，乃從竊盜犯意升高
    為強盜犯意，坐上丙○○○腹部，以1手摀住其口鼻，另1手
    作勢要其交出現金並搜檢丙○○○身上有無現金，至使丙○
    ○○不能抗拒，經丙○○○表示已無現金且確實未搜得財物
    後，始循原路離去，而未能得逞。
  (三)嗣於96年4月2日上午11時30分許，因誤認新竹市○區○○里
    ○鄰○○路○段546巷5弄15號鄰居李學賢住處內無人在家，認
    有機可趁，即意圖為自己不法之所有，穿戴己有之黑色襪子
    1雙在手上以免行竊之際遺留指紋，再踰越該住宅後方圍牆
    進入李學賢住處搜尋財物，惟於開啟該住宅房間門時，遭在
    房間內之李學賢發覺而躲入屋內曬衣架衣物下方，惟仍遭李
    學賢尋獲逮捕，並扣得上開黑色襪子1雙，致未能得逞。
二、案經丙○○○、李學賢訴由新竹市警察局第一分局報請臺灣
    新竹地方法院檢察署檢察官偵查起訴。
    理  由
一、按被告以外之人於審判外之言詞或書面陳述，除法律另有規
    定者外，不得作為證據，刑事訴訟法第159條第1項固有明文
    規定。惟被告以外之人於偵查中向檢察官所為之陳述，除顯
    有不可信之情況外，得為證據。且被告以外之人於審判外之
    陳述，雖不符刑事訴訟法第159條之1至之4之規定，惟經當
    事人於審判程序同意作為證據，法院審酌該言詞陳述或書面
    陳述作成時之情況，認為適當者，亦得為證據，復為同法第
    159條之1第2項、第159條之5第1項所明定。本案證人即告訴
    人丙○○○、李學賢偵查中之陳述，經具結擔保無設詞誣陷
    被告乙○○之疑慮，並無顯不可信之情況；另該2證人警詢
    中之陳述，業經被告同意援引作為證據，本院審酌後亦認為
    適當，故其等於審判外之陳述，自得作為本案之證據。又本
    案認定事實所引用之文書證據，並無證據證明係公務員違背
    法定程式所取得，亦無刑事訴訟法第159條之4之顯有不可信
    之情況與不得作為證據之情形，本院斟酌本案卷內之證據並
    非非法取得，亦無證明力明顯過低之情形，且經本院於審判
    期日依法進行證據之調查、辯論，被告於訴訟上之程序權，
    已受保障，前揭各該證據，均得採為證據，先予敘明。
二、訊據被告乙○○對於上開加重竊盜、妨害人行使權利、強盜
    未遂等犯行均供承不諱（見本院96年5月9日訊問筆錄、同年
    7月9日準備程序筆錄、同年8月1日審判筆錄）。
  (一)被告之自白核與告訴人丙○○○警詢偵查中指訴：因警方於
    今(2)日11時30分，在新竹市○區○○里○鄰○○路○段546巷
    5弄15號查獲逮捕竊盜現行犯時，我外出查看正好是於96年3
    月19日竊取及強盜我財物之人，因此警方請我至派出所製作
    筆錄，96年3月19日上午10時30分許，我正準備進入家中，
    我看見我鄰居嫌疑人乙○○正好準備離開我家，我問他進入
    我家做什麼，嫌疑人便摀住我嘴吧叫我不要講出去，我向他
    說我不會講出去，之後我便讓他離開，該嫌疑人由我住家2
    樓爬窗戶離開現場，嫌疑人離開後，我入屋內查看，發現我
    擺放屋內之五斗櫃最上方之抽屜內現金計2萬7,000元遭竊取
    ，另於同月19日夜間20時30分我已熄燈就寢躺在床上睡覺，
    我遭同一嫌疑人以屁股坐於我身體無法動彈及無法出聲，該
    嫌疑人要我把錢及屋內之財物均交出來，嫌疑人鬆手後我便
    開口說「錢早上都已經讓你給拿走了，我身上及家中已經沒
    有錢了」…，該嫌疑人喝令要我把錢交出來並以強制力搜索
    我身著衣服及褲子發現都沒有現金後，便從我住家2樓爬窗
    戶離開現場，我很害怕受到驚嚇心理很恐慌手足無措，怕他
    會傷害我，對我不利，嫌犯以徒手方式犯案，我認識該名男
    子，是我鄰居（見96年度偵字第2233號卷第18-21頁之96年4
    月2日警詢筆錄）；當天早上我去看醫生回來吃了藥正準備
    要回1樓的房間睡覺，被告躲在我房間的大門旁邊，我上前
    看，被告就跟我面對面用手摀住我的嘴巴及鼻子，另外1隻
    手跟我比手勢叫我不要講話，我用手跟他表示我不會講出去
    ，他就放了我往我家2樓的方向出去，事後我檢查房間內的
    五斗櫃不見2萬7,000元，他摀住我嘴巴時我很害怕一直發抖
    不敢動，當時還不知道他已經偷了東西，當天晚上8點多我
    在睡覺，被告先在我身上摸，並坐在我的肚子上，用手摀住
    我的口鼻，另1手比嘴巴說要我將錢拿出來，我說早上錢就
    被你拿走了，他這樣對我我很害怕，而且也不能動，我也嚇
    到不敢叫，沒有辦法抗拒，他就沿早上來的路走，他有摸我
    的身體要看我身上有沒有錢等語相符（見同上偵卷第42-43
    頁之96年4月18日偵訊筆錄）。
  (二)告訴人李學賢亦於警詢偵查中指訴：96年4月2日上午11時左
    右，我在新竹市○區○○里○鄰○○路○段546巷5弄15號住宅
    房間內打電腦，突然有1名穿水藍色衣服的男子打開我房間
    門，我說：誰呀！該男子便馬上離去，後來我於門口看到大
    鵬里里長，里長稱剛剛有1名竊嫌被附近鄰居看到從我住宅
    後方翻牆進入，應該還在附近，要我在附近找一找，我們便
    分開找竊嫌，我往房屋內再找1次，才在我住宅內放衣物房
    間內看到竊嫌躲在曬衣架衣物下方，他便衝出來要逃逸，後
    來里長聽到聲音便進來幫忙制伏竊嫌，因為竊嫌要行竊時被
    我發現所以沒有財物損失，竊嫌從住宅後方翻牆進入行竊，
    當我發現竊嫌時雙手用襪子套住（見同上偵卷第17頁之96年
    4月2日警詢筆錄）；因為我在房間內，被告開啟我的房間進
    入，我正在房間內打電腦，我立即穿衣服出去追他，但是追
    不到他，不久里長就來了，跟我說竊嫌還在我家，要我找找
    看，後來我在另外1個房間內找到他，他躲在衣服衣架下方
    …，我把被告抓住之後，他有要掙脫我的手，但是並沒有要
    打我的意思，之後他們就將被告抓起來並通知警察來等語明
    確（見同上偵卷第52-53頁之96年5月1日偵訊筆錄）。
  (三)而96年4月2日上午11時30分至11時35分，在新竹市○區○○
    里○○路○段546巷5弄15號李學賢住處搜索後扣得被告所有
    供行竊所用之黑色襪子1雙，亦有搜索扣押筆錄、扣押物品
    目錄表附卷（見同上偵卷第8-11頁）及該黑色襪子1雙扣案
    可資佐證。此外，復有陳億建警員出具之偵查報告、查獲現
    場照片及扣押物品照片附卷足稽（見同上偵卷第13、27-30
    頁）。綜上所述，被告自白核與事實相符，堪以採信，本案
    事證明確，被告犯行均堪認定，應依法論科。
三、按窗戶具有防閑之效用，為安全設備之一種。核被告犯罪事
    實(一)所為，係犯刑法第321條第1項第2款之踰越安全設備竊
    盜罪、刑法第304條之妨害人行使權利罪；另其犯罪事實(二)
    所為，係犯刑法第330條第1、2項之踰越安全設備強盜未遂
    罪；犯罪事實(三)所為，係犯刑法第321條第1項第2款、第2項
    之踰越牆垣竊盜未遂罪。被告所犯上開各罪間，犯意各別，
    罪名不同，應分論併罰之。按毀越門扇而入室行竊，其越入
    行為即屬侵入住宅，已結合於所犯加重竊盜之罪質中，無更
    行構成侵入住宅罪之理，此有最高法院27年上字第1887號判
    例可參，查本案被告踰越安全設備及牆垣進入丙○○○、李
    學賢住宅行竊，因侵入住宅已結合於所犯加重竊盜罪之罪質
    中，不另行構成侵入住宅罪，起訴書認被告另涉犯刑法第30
    6條之侵入住宅罪，容有誤會。犯罪事實(二)(三)部分，被告雖
    已著手強盜、竊盜行為之實施，惟未生取得財物或竊得財物
    之結果，其犯罪尚屬未遂，爰依刑法第25條之規定減輕其刑
    。爰審酌被告犯罪後坦承全部犯行，態度良好，惟所為對告
    訴人等造成相當之損害，不思以勞力賺取金錢，數度侵入他
    人住宅行竊以圖不勞而獲，影響社會治安甚鉅，惟其犯後尚
    知悔悟，並未對告訴人等造成身體上之傷害，兼衡其犯罪之
    動機、目的、手段，家中尚有幼子等一切情狀，各量處如主
    文所示之刑。被告因犯踰越安全設備竊盜罪、妨害人行使權
    利罪、踰越牆垣竊盜未遂罪，分別經量處有期徒刑8月、4月
    、6月，因其犯罪時間均在96年4月24日以前，合於96年7月
    16日公布生效之中華民國九十六年罪犯減刑條例所定之減刑
    條件，應依該條例第2條第1項第3款、第7條、第9條之規定
    ，減其宣告刑2分之1，分別減為有期徒刑4月、2月、3月，
    並與不得減刑之踰越安全設備強盜未遂罪，定其應執行之刑
    。扣案之黑色襪子1雙係被告所有供犯罪所用之物，業據其
    陳明在卷，應依刑法第38條第1項第2款之規定宣告沒收。
據上論斷，應依刑事訴訟法第299條第1項前段，刑法第321條第1
項第2款、第2項、第304條、第330條第1項、第2項、第25條、第
51條第5款、第38條第1項第2款，中華民國九十六年罪犯減刑條
例第2條第1項第3款、第7條，刑法施行法第1條之1第1項、第2項
前段，判決如主文。
中　　華　　民　　國　　96　　年　　 8　　月　　23  　日
                  刑事第五庭    審判長法　官　楊惠芬
                                      法  官  楊麗文
                                      法  官  吳靜怡
以上正本證明與原本無異。
如不服本判決，應於送達後10日內向本院提出上訴狀。
中　　華　　民　　國　　96　　年　　 8　　月　　23  　日
                                      書記官　馮玉玲
附錄本案論罪科刑法條全文
中華民國刑法第304條（強制罪）
以強暴、脅迫使人行無義務之事或妨害人行使權利者，處3年以
下有期徒刑、拘役或3百元以下罰金。
前項之未遂犯罰之。
中華民國刑法第321條（加重竊盜罪）
犯竊盜罪而有左列情形之一者，處6月以上、5年以下有期徒刑：
一　於夜間侵入住宅或有人居住之建築物、船艦或隱匿其內而犯
　　之者。
二　毀越門扇、牆垣或其他安全設備而犯之者。
三  攜帶兇器而犯之者。
四  結夥三人以上而犯之者。
五  乘火災、水災或其他災害之際而犯之者。
六  在車站或埠頭而犯之者。
前項之未遂犯罰之。
中華民國刑法第330條（加重強盜罪）
犯強盜罪而有第321條第1項各款情形之一者，處7年以上有期徒
刑。
前項之未遂犯罰之。
